KIMBERLY DARLYN SOAZO LARA

Ingeniería Informática

Ingeniera en Informática con experiencia en liderazgo de proyectos tecnológicos y transformación digital. Especializada en optimización de procesos operativos mediante el desarrollo e implementación de estrategias digitales. Habilidades destacadas en la capacitación de personal y la automatización de tareas clave, con un enfoque en mejorar la eficiencia y la productividad organizacional. Capacidad comprobada para trabajar en equipo y fuertes habilidades organizativas e interpersonales. Comprometida con el aprendizaje continuo y el crecimiento profesional.

EXPERIENCIA

Santiago, Chile Jun 2022 - Actualidad

Transformación Digital

Bonisimo

Lidero la creación e implementación de proyectos tecnológicos internos en PHP y MySQL, así como la integración de sistemas externos, para optimizar procesos y mejorar la eficiencia operativa de las empresas. Desarrollo e implemento estrategias digitales que integran sistemas y automatizan tareas clave. Administro servidores en Microsoft Azure con bases de datos en SQL Server, sitios web en CPanel, y Google Workspace, gestionando cuentas de correo, permisos de usuarios y configuraciones empresariales. Además, capacito al personal para asegurar una adopción fluida y efectiva de nuevas tecnologías, garantizando así la continuidad y el éxito de las iniciativas digitales.

Santiago, Chile Feb 2022 - Abr 2022

Soporte TI

Unicob

Asistencia informática total a trabajadores de la oficina y en remoto, actualización periódica de los sistemas informáticos, planificación del trabajo y comprobación del cumplimiento de objetivos, reparación, cambio y limpieza de equipos informáticos.

Santiago, Chile Nov 2021-Ene 2022

Práctica Profesional

Banco Ripley

Administración y gestión de bases de datos en SQL Server, garantizando la integridad y eficiencia de la información. Desarrollaba y automatizaba jobs para tareas recurrentes y críticas, como la actualización y respaldo de datos, y creaba programadores de tareas dentro del servidor para optimizar procesos. Revisaba y optimizaba procedimientos almacenados, asegurando un rendimiento óptimo en la ejecución de consultas complejas y colaboraba en la implementación de mejoras para mantener la estabilidad y seguridad de la base de datos.

Santa Bárbara, Chile Feb 2021- Nov 2021

Desarrollador

Servicio Express A&J

Desarrollar sistema de escritorio para control de inventario y ventas en lenguaje Java, planificación de tareas y cumplimiento de objetivos, entrega de manual de usuario.

Santiago, Chile Mar 2021- Nov 2021

Jefe de Proyecto

Educleta

Desarrollo de sistema en PHP-MySQL para proyecto A+S, planificación de tareas y cumplimiento de objetivos a corto y largo plazo consistentemente, supervisión y delegación de tareas en un equipo de 8 personas.

Santa Bárbara, Chile Ene 2018 - Dic 2021

Soporte computacional

LIJAM

Gestión de los equipos informáticos disponibles, instalación, reparación y cambio de equipos informáticos, asistencia informática.

EDUCACIÓN

Santiago, Chile 2022

Los Ángeles, Chile

2017



Ingeniería informática *Instituto Profesional de Chile*

Técnico medio en Administración mención Recursos Humanos Liceo Comercial B-64

INFORMACIÓN DE CONTACTO

Email

dsoazolara@gmail.com

Teléfono

(56) 978720003

Fecha de nacimiento

08 Nov, 1999

Nacionalidad

Chile

Estado Civil

Soltera

LinkedIn

www.linkedin.com/in/kimberly-soazo-lara/

HABILIDADES

- Gestión de proyectos.
- Análisis de Datos.
- Integración de sistemas.
- Automatización de procesos.
- Capacitación de personal.
- Desarrollo de software.
- Conocimiento de las características, funcionalidades y estructura de los sistemas operativos.
- Amplia experiencia en el mantenimiento y la instalación de programas informáticos.
- Administración y creación de bases de datos.
- Capacidades de análisis y seguridad web.
- o Optimización de procesos.
- Implementación de estrategias digitales.

COMPETENCIAS

- CSS
- Microsoft office
- Html5
- Microsoft Azure
- Google Workspace
- PHP
- Java
- GitHub
- MvSQL
- Ingles nivel intermedio

CERTIFICADOS

- IT Essentials
- ° CCNA1
- CCNA2
- CCNA3
- CCNA4

DIPLOMADOS

- Diseño y programación web.
- Marketing digital y gestión estratégica.